【裁判字號】    92,簡上,55
【裁判日期】    920331
【裁判案由】    毒品危害防制條例
【裁判全文】
臺灣高雄地方法院刑事判決                          九十二年度簡上字第五五號
    上  訴  人  甲○○即林佳.
    即  被  告
右列被告因違反毒品危害防制條例案件，不服本院鳳山簡易庭九十一年度簡字第一六
四九號中華民國九十一年十二月二十日第一審簡易判決（起訴案號：九十一年度毒偵
字第六八六六號），提起上訴，本院判決如左：
    主  文
上訴駁回。
    事  實
一、甲○○曾於民國八十七年間因違反麻醉藥品管理條例案件，經本院以八十七年簡
    字第七號判決判處有期徒刑三月，提起上訴後，因毒品危害防制條例於八十七年
    五月二十二日公佈施行，經本院裁定將其送觀察、勒戒後，認無繼續施用毒品之
    傾向，即以八十七年度簡上字第一九號判決判處免刑在案。嗣於前開免刑判決後
    五年內，再犯施用毒品案件，經本院裁定送觀察、勒戒後，認有繼續施用毒品之
    傾向，再經裁定令入戒治處所施以強制戒治一年，並由檢察官提起公訴後，經本
    院以八十八年度鳳簡字第四四八號判處有期徒刑四月確定，於九十年三月十五日
    執行完畢。詎仍不知悛悔，明知安非他命業經公告列為毒品危害防制條例第二條
    第二項之第二級毒品，不得非法持有、施用，竟基於非法施用之犯意，於九十一
    年八月二十七日上午十一時三十五分許起回溯二十四小時內之某時，在不詳地點
    施用第二級毒品安非他命一次。嗣於九十一年八月二十七日上午十一時三十五分
    經警通知前往高雄縣警察局鳳山分局採尿送驗，始查知上情。
二、案經高雄縣警察局鳳山分局報請臺灣高雄地方法院檢察署檢察官偵查起訴後經本
    院改依簡易程序審理。
    理  由
一、右揭事實，業經上訴人甲○○於原審時自白不諱，且上訴人於九十一年八月二十
    七日經警採集其尿液送驗，其尿液呈甲基安非他命陽性反應，亦有台灣檢驗科技
    股份有限公司九十一年九月六日編號ＫＺ000000000000號濫用藥物
    尿液檢驗報告一紙可證，足認上訴人之自白與事實相符，洵堪採為論罪科刑之依
    據。事證明確，上訴人犯行，堪予認定。
二、查安非他命屬毒品危害防制條例第二條第二項所稱之第二級毒品，不得持有、施
    用。核上訴人所為，係犯毒品危害防制條例第十條第二項之施用第二級毒品罪。
  其施用安非他命先後持有安非他命之行為，應分別被其施用之行為所吸收，不另
    論罪。又上訴人前因違反毒品危害防制條例案件，經本院鳳山簡易庭判處有期徒
    刑四月確定，於九十年三月十五日執行完畢，有臺灣高等法院被告全國前案紀錄
    表及臺灣高雄地方法院檢察署刑案資料查註紀錄表各一份附卷可憑，其前受有期
    徒刑之執行完畢，於五年以內再犯本件最重本刑為有期徒刑以上之罪，為累犯，
    應依刑法第四十七條之規定加重其刑。原審因適用毒品危害防制條例第十條第二
    項、第二十條第三項、刑法第十一條前段、第四十一條第一項、第四十七條、罰
    金罰鍰提高標準條例第二條以簡易判決科處被告有期徒刑五月，如易科罰金以三
    百元折算一日，經核認事用法均無違誤，量刑亦稱妥適，上訴人上訴意旨指摘不
    符原判決，為無理由，應予駁回。
三、上訴人經合法傳喚，無正當理由不到庭，爰依刑事訴訟法第三百七十一條之規定
    ，不待其陳述逕行判決。
據上論斷，應依刑事訴訟法第四百五十五條之一第三項、第三百六十八條、第三百七
十一條，判決如主文。
本案經檢察官劉河山到庭執行職務。
中      華      民      國    九十二    年      三      月    三十一  日
                                  臺灣高雄地方法院刑事庭
                                      審判長法  官    黃  三  友
                                            法  官    涂  裕  洪
                                            法  官    曾  淑  娟
右正本證明與原本無異。
不得上訴。
                                            書記官    呂  怜  勳
中      華      民      國    九十二    年      三      月    三十一    日


司法院資訊處製作；財團法人民間司法改革基金會備份。
